臺灣高等法院刑事裁定
108年度抗字第2163號
抗  告  人  
即  受刑人  廖浚潁




上列抗告人即受刑人因聲請定其應執行刑案件，不服臺灣臺北地
方法院108年度聲字第2405號，中華民國108年11月28日第一審裁
定（聲請案號：臺灣臺北地方檢察署108年度執聲字第2006號）
，提起抗告，本院裁定如下：
    主  文
抗告駁回。
    理  由
一、原裁定意旨略以：抗告人即受刑人廖浚潁因傷害等案件，先
    後經原審法院判處如附表所示之罪刑，均確定在案，臺灣臺
    北地方檢察署檢察官聲請定其應執行刑，經審核認聲請為正
    當，定其應執行拘役90日，如易科罰金，以新臺幣1千元折
    算1日等語。
二、抗告意旨略以：抗告人遭受對方不法之侵害，而加以還擊，
    不服原裁定，請撤銷原裁定，更為適當裁定等語。
三、按裁判確定前犯數罪者，併合處罰之；數罪併罰，有二裁判
    以上者，依刑法第51條之規定，定其應執行之刑；數罪併罰
    ，分別宣告其罪之刑，宣告多數拘役者，比照前款定其刑期
    ，即於各刑中之最長期以上，各刑合併之刑期以下，定其刑
    期，但不得逾120日，刑法第53條、第51條第6款定有明文。
四、經查，抗告人犯如附表所示之罪，先後經原審法院判處如附
    表所示之刑，均經分別確定在案，有各該判決及本院被告前
    案紀錄表等資料在卷可稽。臺灣臺北地方檢察署檢察官向原
    審法院聲請定應執行之刑，原審法院經審核卷證結果，認其
    聲請為正當，就抗告人所犯如附表所示各罪，定應執行拘役
    90日，係在各宣告刑中之最長期（拘役50日）以上，各刑之
    合併刑期（拘役115日）以下，復未逾越附表各編號前所定
    之應執行刑加計其他判決所處刑期之總和（拘役100日），
    符合量刑裁量之外部性界限及內部性界限，要屬法院裁量職
    權之適法行使，核無不當。抗告人以其係遭對方不法侵害而
    還擊為由，提起抗告，惟抗告人所犯如附表所示之罪均已判
    決確定，本案係定應執行刑案件，依法僅能處理原審定應執
    行刑是否妥適，無從審酌其是否為正當防衛，是抗告意旨以
    此為由，請求撤銷原裁定云云，自無可採，應予駁回。
據上論斷，應依刑事訴訟法第412條，裁定如主文。
中　　華　　民　　國　  108　 年　　12　　月　　30　日
                  刑事第十七庭  審判長法  官 鄭水銓 
                                      法  官 黃雅芬
                                      法  官 李世華
以上正本證明與原本無異。
不得再抗告。
                                      書記官 莊佳鈴 
中　　華　　民　　國　　108 　年　　12　　月　　30　日
附表
編  號  1 2 3 罪  名  傷害  傷害 傷害 宣告刑  拘役50日，如易科罰金，以新臺幣1,000元折算1 日。 拘役30日，如易科罰金，以新臺幣1,000元折算1 日。 拘役30日，如易科罰金，以新臺幣1,000元折算1 日。 犯罪日期  106 年12月13日 107 年2 月16日 107 年2 月16日 偵查（自訴）機關年度及案號  臺灣臺北地方檢察署107 年度偵字第2705號 臺灣臺北地方檢察署107 年度偵緝字第1385號 臺灣臺北地方檢察署107 年度偵緝字第1385號 最後事實審 法    院 臺灣臺北地方法院 臺灣臺北地方法院 臺灣臺北地方法院  案    號 107 年度審簡字第922號 107 年度易字第1040號 107 年度易字第1040號  判決日期 107 年5 月15日 108 年8 月30日 108 年8 月30日  確定判決 法    院 臺灣臺北地方法院 臺灣臺北地方法院 臺灣臺北地方法院  案    號 107 年度審簡字第922號 107 年度易字第1040號 107 年度易字第1040號  確定日期 107 年6 月16日 108年10月1日 108年10月1日 備         註  臺灣臺北地方檢察署107 年度執字第4601號 臺灣臺北地方檢察署108 年度執字第8119號 臺灣臺北地方檢察署108 年度執字第8119號    編號2至4部分應執行拘役50日  

編  號  4 以下空白 以下空白 罪  名  妨害名譽   宣告刑  拘役5 日，如易科罰金，以新臺幣1,000元折算1 日。   犯罪日期  107 年2 月16日   偵查（自訴）機關年度及案號  臺灣臺北地方檢察署107 年度偵緝字第1385號   最後事實審 法    院 臺灣臺北地方法院    案    號 107 年度易字第1040號    判決日期 108 年8 月30日    確定判決 法    院 臺灣臺北地方法院    案    號 107 年度易字第1040號    確定日期 108 年10月1日   備         註  臺灣臺北地方檢察署108 年度執字第8119號     編號2 至4 部分應執行拘役50日